臺灣臺中地方法院民事裁定
111年度聲字第50號
聲  請  人  林慧媚  
相  對  人  賴慧珊  
上列當事人間聲請停止執行事件，本院裁定如下：
    主    文
聲請人供擔保新臺幣玖拾柒萬伍仟元後，本院110年度司執字第1
34495號返還借款執行事件之強制執行程序，於本院111年度訴字
第423號債務人異議之訴事件終結（裁判確定、和解、撤回）前
應暫予停止。
    理      由
一、聲請意旨略以：相對人與聲請人間返還借款強制執行事件，
    於本院以110年度司執字第134495號執行中（下稱系爭執行
    事件），惟聲請人已對相對人提起債務人異議之訴，請准系
    爭執行事件，於聲請人所提債務人異議之訴判決確定前停止
    執行等語。
二、按有回復原狀之聲請，或提起再審或異議之訴，或對於和解
    為繼續審判之請求，或提起宣告調解無效之訴、撤銷調解之
    訴，或對於許可強制執行之裁定提起抗告時，法院因必要情
    形或依聲請定相當並確實之擔保，得為停止強制執行之裁定
    ，強制執行法第18條第2 項定有明文。次按法院依強制執行
    法第18條第2 項定擔保金額而准許停止強制執行之裁定者，
    該項擔保係備供債權人因停止執行所受損害之賠償，其數額
    應依標的物停止執行後，債權人未能即時受償或利用該標的
    物所受之損害額，或其因另供擔保強制執行所受之損害額定
    之，非以標的物之價值或其債權額為依據（最高法院91年度
    台抗字第429 號裁定要旨參照）。
三、經查：
  ㈠相對人具狀向本院民事執行處聲請就聲請人所有之不動產、
    於新臺幣（下同）450萬元本息之範圍為強制執行，經本院
    民事執行處以系爭執行事件受理，並業就上開債權核發查封
    命令，而系爭執行事件尚未終結，聲請人已向本院提起債務
    人異議之訴，經本院以111年度訴字第423號受理等情，業據
    本院依職權調閱本院111年度訴字第423號及系爭執行事件卷
    宗查核屬實。故聲請人聲請裁定停止系爭執行事件之強制執
    行程序，揆諸前揭規定，於法並無不合，應予准許。
  ㈡依前開說明，本院酌定擔保金額時，應僅斟酌相對人上開強
    制執行未能即時受償所受之損害額定之。本院審酌相對人於
    系爭執行事件所憑執行名義（本院107年度司執037579號債
    權憑證）之債權額為450萬元，是系爭執行事件如停止執行
    未能即時受償預計所受之損害額，以該數額按年息百分之五
    計算之法定遲延利息應屬合理；復參酌聲請人所提起上開確
    認之訴事件，其訴訟標的價額逾民事訴訟法第466條所定數
    額，屬得上訴第三審事件，至三審終結，其期間推定為4年4
    個月（參照各級法院辦案期限實施要點第2規定民事通常程
    序第一審審判案件期限1年4個月、民事第二審審判案件期限
    2年、民事第三審審判案件期限為1年），本院綜合上情，認
    為聲請人所應供之擔保金額，以97萬5000元【計算式：450
    萬元×5％×(4＋4/12)＝97萬5000元，元以下四捨五入】為宜。
三、依強制執行法第18條第2項，裁定如主文。
中　　華　　民　　國　111　　年　　2　　月　　7　　日
                  民事第三庭    法  官  王金洲

正本係照原本作成如不服本裁定應於送達後10日內向本院提出抗
告狀，並繳納抗告費新臺幣1,000元。
中　　華　　民　　國　111　　年　　2　　月　　7　　日
                                書記官吳欣叡